【裁判字號】    95,秩抗,3
【裁判日期】    951228
【裁判案由】    違反社會秩序維護法
【裁判全文】
臺灣桃園地方法院刑事裁定          95年度秩抗字第3號
抗  告  人
即受處分人  甲○○
選任辯護人  陳俊隆律師
上列抗告人即被移送人因違反社會秩序維護法案件，不服本院桃
園簡易庭中華民國95年2 月7 日95年度桃秩字第34號裁定，提起
抗告，本院裁定如下：
    主  文
抗告駁回。
    理  由
一、原裁定所認定事實：抗告人即被移送人甲○○係設於桃園縣
    桃園市○○路60號4 樓之3 後更名為「藍調PUB 」公共遊樂
    場所之現場管理人，前於民國94年11月21日2 時20分許，在
    上址縱容少年方００於深夜聚集其內，而不即時報告警察機
    關，經桃園縣政府警察局桃園分局於94年11月23日以桃警分
    刑秩字第302 號處分書，依社會秩序維護法第77條、第43條
    第1 項第1 款之規定，處罰鍰新臺幣（下同）9,000 元在案
    ，復於94年12月19日0 時50分許，在上址舞廳，縱容少年陳
    ００與葉００深夜聚集其內，而不即時報告警察機關，經本
    院以94年度桃秩字第287 號裁定罰鍰15,000元，併處停止營
    業20日。仍不知警惕，再於95年1 月9 日0 時30分許，在上
    址舞廳（後更名為「逸明酒吧舞廳」），縱容少年許００（
    78年3 月31日生）深夜聚集其內，而不即時報告警察機關，
    因認抗告人係犯社會秩序維護法第77條規定，其情節重大且
    再次違反，處罰鍰15,000元，併勒令歇業。
二、抗告意旨如附件。
三、經查：
（一）證人鄭００於警詢時證稱：伊與友人於95年1 月9 日0時
      許至桃園縣桃園市○○路60號4 樓之3 舞廳內跳舞，員警
      於同日0 時30分進入舞廳臨檢，經盤查伊之身分，發現伊
      未滿18歲，而將伊帶回警局等語（見原審卷第11頁），又
      鄭００係於78年3 月31日出生，其於95年1 月9 日為未滿
      18歲之少年，亦有桃園分局95年1 月9 日警詢筆錄1 份在
      卷可按。故於95年1 月9 日，性質為公共遊樂場所之「逸
      明酒吧舞廳」內確有未滿18歲之少年聚集在內一情，堪以
      認定。
（二）再證人鄭００於警詢時亦證稱：當日進入舞廳前員工有要
      求伊出示證件，但伊稱未攜帶，員工亦允許伊進入舞廳等
      語（見原審卷第11頁）。依證人鄭００所述，其未出示身
      份證件以證其年齡，仍可進入舞廳，顯見前開舞廳並未實
      質查核顧客年齡，此種容任行為，無異縱容少年聚集在內
      ，抗告人所辯有於門口實施查驗云云，顯非屬實。
（三）按量刑輕重係屬事實審法院得依職權裁量之事項，亦為憲
      法所保障法官獨立審判之核心，法院行使此項裁量權，非
      得以任意或自由為之，有外部性界限及內部性界限，依據
      法律之具體規定，法院應在其範圍選擇為適當之裁判者，
      此為外部性界限，而法院為裁判時，應考量法律之目的及
      法律秩序之理念所在者，為內部性界限，法院為裁判時，
      二者均不得有所踰越（參見最高法院92年臺非字第227 判
      決），亦即法院所為量刑除有裁量逾越或裁量濫用之明顯
      違法情事外，如已符合一般法律原理原則（如法律授權目
      的、比例原則、平等原則），自不得擅加指摘其違法或不
      當，而上級法院對下級法院裁量權之審查，亦應同此標準
      ，其目的不僅在保障法官不受任何制度外之不當干涉，更
      保障法官不受制度內的異質干涉，以符憲法第80條所宣示
      獨立審判之核心真義。而本件原裁定於量刑之時，業已審
      酌上開證人鄭００於前開時間至「逸明酒吧舞廳」消費時
      ，該店人員於證人未出示身分證件以供檢查，未詳查證人
      是否成年之情況下，即任由證人進入舞廳，而抗告人於案
      發當時為現場負責人，且為警查獲時亦在店內，當可知悉
      證人深夜聚集在店內之情事。再參諸抗告人前因於94年11
      月21日2 時20分許在上址縱容少年方００於深夜聚集其內
      ，而不即時報告警察機關，經警於94年11月23日以桃警分
      刑秩字第302 號處分書依社會秩序維護法第77條及第43條
      第1 項第1 款課處罰鍰9,000 元在案，復於94年12月19日
      0 時50分許，在上址舞廳，縱容少年陳００與葉００深夜
      聚集其內，而不即時報告警察機關，經本院以94年度桃秩
      字第287 號裁定罰鍰15,000元，併處停止營業20日。再於
      本件案發時、地由少年鄭００深夜在店內跳舞，而不即時
      報告警察機關，而於同日0 時30分許為警當場查獲，認抗
      告人一再違犯，情節重大等一切情狀，於社會秩序維護法
      第77條、第19條第1 項第3 款所定之範圍內（即15,000元
      以下罰鍰，其情節重大或再次違反者，處或併處停止營業
      或勒令停業），量處抗告人罰鍰15,000元，併勒令停業，
      從形式上觀察，並未踰越社會秩序維護法所定法律之外部
      性界限，且抗告人前甫經本院以94年度桃秩字287 號裁處
      最高罰鍰15,000元，且並處停止營業最高日數20日（抗告
      人對前開裁定所提抗告，業經本院95年度桃秩字第1 號裁
      定駁回），不思自省，善盡監督之責而從嚴查核進入舞廳
      人員，反一再以業已詳盡查核之詞詭辯，顯無意改過，原
      審裁處未有過重情形，而於比例原則或公平正義之維護無
      違，不得率指為違法。
四、綜上所述，本院簡易庭據上開規定，以95年度桃秩第34號裁
    定抗告人應處罰鍰15,000元，並處勒令停業，並無不當，抗
    告意旨猶執前詞指摘原裁定不當，為無理由，應予駁回。
五、據上論斷，應依社會秩序維護法第58條、第92條，刑事訴訟
    法第412 條，裁定如主文。
中    華    民    國    95    年    12    月    28    日
                      刑事第九庭審判長法  官  何信慶
                                      法  官  胡芷瑜
                                      法  官  何燕蓉
以上正本證明與原本無異。
不得抗告。
                                      書記官  許弘樺
中    華    民    國    96    年    1     月    2     日


司法院資訊處製作；財團法人民間司法改革基金會備份。
